臺灣高雄地方法院刑事判決           100年度審易字第3866號
公  訴  人  臺灣高雄地方法院檢察署檢察官
被      告  羅本忠
上列被告因詐欺等案件，經檢察官提起公訴（100年度偵字第268
09號），被告於準備程序進行中就被訴事實為有罪之陳述，經本
院告知簡式審判程序之旨，並聽取被告與公訴人之意見後，裁定
依簡式審判程序審理，判決如下：
    主  文
羅本忠犯竊盜罪，處有期徒刑肆月；又犯非法由自動付款設備取
財罪，處有期徒刑捌月；又犯非法由自動付款設備取財罪，處有
期徒刑伍月。應執行有期徒刑壹年貳月。
    事  實
一、羅本忠意圖為自己不法之所有，於民國100 年5 月間，利用
    其與代號0000-0000 號女子（真實姓名年籍詳卷，下稱甲女
    ）同住於高雄市大寮區之際，竊取甲女所保管使用之甲女外
    祖母之中華郵政股份有限公司（下稱郵局）提款卡，得手後
    ，復意圖為自己不法之所有，未經甲女之同意，接續於如附
    表編號1 至4 所示之時、地自動櫃員機，以輸入該提款卡密
    碼之不正方法，致使自動櫃員機之識別系統對真正持卡人之
    識別陷於錯誤，羅本忠因而先後自甲女外祖母之上開郵局帳
    戶內盜領共新臺幣（下同）159,000 元，致該帳戶僅剩752
    元；復於100 年6 月3 日見該帳戶另存入款項，竟再另行起
    意，意圖為自己不法之所有，接續於如附表編號5 至7 所示
    之時、地自動櫃員機，以輸入該提款卡密碼之不正方法，致
    使自動櫃員機之識別系統對真正持卡人之識別陷於錯誤，羅
    本忠因而先後自甲女外祖母之上開郵局帳戶內盜領共33,000
    元，致該帳戶僅剩392 元。嗣甲女發現後報警，經警循線於
    100 年6 月14日，在臺中市○○區○村路41號5 樓501 室，
    查獲時遭通緝之羅本忠，並扣得上開提款卡1 張及羅本忠尚
    未花用完畢之現金之5,600 元。
二、案經臺中市政府警察局豐原分局移送臺灣臺中地方法院檢察
    署呈請臺灣高等法院檢察署令轉臺灣高雄地方法院檢察署偵
    查起訴。
    理  由
一、本件被告羅本忠所犯係死刑、無期徒刑、最輕本刑為3 年以
    上有期徒刑以外之罪，其於準備程序進行中，就被訴事實為
    有罪之陳述，經受命法官告知簡式審判程序之旨，並聽取當
    事人之意見後，本院合議庭認無不得或不宜改依簡式審判程
    序進行之情形，爰依刑事訴訟法第273 條之1 第1 項規定，
    裁定本件由受命法官獨任進行簡式審判程序。又本件卷內之
    證據資料，依同法第273 條之2 規定，不受同法第159 條第
    1 項關於傳聞法則規定之限制，依法均有證據能力，合先敘
    明。
二、上揭事實，業據被告於本院審理中坦承不諱，且經證人甲女
    於警詢及偵查中之證述明確（警卷第10至12頁、偵卷第17至
    18頁），並有臺中市政府警察局豐原分局頂街派出所扣押筆
    錄及扣押物品目錄表（警卷第13至15頁）、贓物認領保管單
    （警卷第17頁）、照片5 張（警卷第18至20頁）、上開郵局
    帳戶客戶歷史交易清單（詳彌封袋內100 年度核交字第966
    號第7 頁）、新光銀行ATM 據點查詢網頁資料（偵卷第6 頁
    ）、中華郵政股份有限公司100 年9 月28日儲字第10001713
    16號函（偵卷第12頁）、三信商業銀行股份有限公司100 年
    9 月30日三信銀業字第10003512號函（偵卷第13頁）在卷可
    稽，足認被告前開任意性之自白與事實相符，得作為被告有
    罪之證據。從而，本件事證明確，被告犯行堪以認定，應依
    法論科。
三、按刑法第339 條之2 所謂「自動付款設備」係指藉由電子控
    制系統設置預定之功能，而由機械本身提供轉帳、領取現金
    等相關金融服務之設備，只須符合特定操作程序、且輸入之
    帳號密碼均屬相符，即可在該帳戶內從事提款、轉帳或其他
    金融交易。又同條所稱「不正方法」包括一切非以合法、正
    確方式操作自動付款設備之行為，故無權使用他人資料者亦
    屬之。是核被告所為，係犯刑法第320 條第1 項之竊盜罪，
    及同法第339 條之2 第1 項之非法由自動付款設備取財罪。
    又被告就附表編號1 至4 ，及附表編號5 至7 兩部分，係分
    別於密接之時間、地點內，分次盜領被害人之現金，犯意及
    侵害法益均同一，均為接續犯，僅各論以1 次非法由自動付
    款設備取財罪。被告所犯上開3 罪，犯意各別，行為互殊，
    應予分論併罰。本院審酌被告正值中壯之年，不思以己力正
    當賺取財物，反貪圖私欲，先竊取被害人之郵局提款卡，再
    分次盜領其內非少之金額供己花用，不僅侵害他人之財產權
    ，更可見其法紀觀念之薄弱，所為實有不該，應予非難；參
    以被告犯後尚知坦承犯行，及其素行、智識程度為高職畢業
    、從事家具運送工作，每月收入約4 、5 萬元等一切情狀，
    就竊盜部分量處有期徒刑4 月，就第1 次非法由自動付款設
    備取財部分量處有期徒刑8 月，就第2 次非法由自動付款設
    備取財部分量處有期徒刑5 月，並依刑法第51條第5 款規定
    ，定其應執行之刑，以示懲儆。
據上論斷，應依刑事訴訟法第273條之1第1項、第284 條之1、第
299 條第1 項前段，刑法第320 條第1 項、第339 條之2 第1 項
、第51條第5 款，刑法施行法第1 條之1 ，判決如主文。
本案經檢察官王清海到庭執行職務。
中    華    民    國    100   年    12    月    30    日
                  刑事第十庭    法  官  林裕凱
以上正本證明與原本無異。
如不服本判決應於收受判決後10日內向本院提出上訴書狀，並應
敘述具體理由。其未敘述上訴理由者，應於上訴期間屆滿後20日
內向本院補提理由書(均須按他造當事人之人數附繕本)「切勿逕
送上級法院」。
中    華    民    國    100   年    12    月    30    日
                                書記官  黃振祐
附錄所犯法條
中華民國刑法第320條
（普通竊盜罪、竊佔罪）
意圖為自己或第三人不法之所有，而竊取他人之動產者，為竊盜
罪，處5 年以下有期徒刑、拘役或5 百元以下罰金。
意圖為自己或第三人不法之利益，而竊佔他人之不動產者，依前
項之規定處斷。
前二項之未遂犯罰之。
中華民國刑法第339條之2
（違法由自動付款設備取得他人之物之處罰）
意圖為自己或第三人不法之所有，以不正方法由自動付款設備取
得他人之物者，處3 年以下有期徒刑、拘役或1 萬元以下罰金。
以前項方法得財產上不法之利益或使第三人得之者，亦同。
附表
┌──┬────────┬────────────────┬─────┐
│編號│時            間│地                            點│提領金額（│
│    │（年/月/日）    │                                │新臺幣）  │
├──┼────────┼────────────────┼─────┤
│1   │100/5/27        │郵局設於高雄市○○區○○路289號 │60,000    │
│    │                │之自動櫃員機                    │          │
├──┼────────┼────────────────┼─────┤
│2   │100/5/27        │郵局設於高雄市○○區○○路289號 │40,000    │
│    │                │之自動櫃員機                    │          │
├──┼────────┼────────────────┼─────┤
│3   │100/5/28        │郵局設於高雄市○○區○○路289號 │55,000    │
│    │                │之自動櫃員機                    │          │
├──┼────────┼────────────────┼─────┤
│4   │100/5/28        │新光商業銀行設於高雄市鳳山區中山│ 4,000    │
│    │                │西路236號之自動櫃員機           │          │
├──┼────────┼────────────────┼─────┤
│5   │100/6/3         │三信商業銀行設於臺中市豐原區向陽│ 3,000    │
│    │                │路330號之自動櫃員機             │          │
├──┼────────┼────────────────┼─────┤
│6   │100/6/3         │三信商業銀行設於臺中市豐原區向陽│20,000    │
│    │                │路330號之自動櫃員機             │          │
├──┼────────┼────────────────┼─────┤
│7   │100/6/3         │三信商業銀行設於臺中市豐原區向陽│10,000    │
│    │                │路330號之自動櫃員機             │          │
└──┴────────┴────────────────┴─────┘